# 求助陈版！关于应收款项融资的列报问题！

提问人：糯米 团 子 zyy 时间：2021-04-22 08:05:04
请问陈版主，按照目前的会计准则规定，与应收款项融资相关的利息支出均计入投资收益科目，那么相关的现金流量是属于经营活动还是投资活动呢？如果把收到的拟作保理业务的应收账款，或者收到的拟作贴现业务的应收票据均列为投资活动收到的现金，是不是不太合适啊？

回答人：chenyiwei
列入应收款项融资的应收款项，其在背书转让或贴现时一般都是满足终止确认条件的。其通过贴现取得的现金流一般作为经营活动——销售商品、提供劳务收到的现金。
不满足终止确认条件的贴现，其收到款项确认为短期借款，相应的现金流作为筹资活动（借款收到的现金）。